臺灣高等法院刑事裁定　　　　　　　　100年度交抗字第716號
抗　告　人
即受處分人　陳玲玲
上列抗告人因違反道路交通管理處罰條例案件，不服臺灣板橋地
方法院交通法庭，中華民國100年5 月23日所為裁定（100年度交
聲字第888號），提起抗告，本院裁定如下：
    主  文
抗告駁回。
    理  由
一、原裁定意旨略以：抗告人即受處分人陳玲玲於民國98年1 月
    21日下午10時20分許，駕駛車號1965-QE 號自用一般小客車
    ，沿新北市泰山區（改制前為臺北縣泰山鄉○○○路直行往
    五股方向行駛，於行經新五路與中港西路之有燈光號誌管制
    之交岔路口時闖越紅燈，適與騎乘車號CVH-096 號重型機車
    由中港西路直行往五股工業區方向之龔祐在上開交岔路口發
    生碰撞而肇事，由新北市政府警察局新莊分局交通分隊員警
    獲報處理，並依規定測繪現場圖、拍照及通知前揭雙方當事
    人至警察機關製作筆錄，嗣警遂依受處分人及龔祐之調查筆
    錄、道路交通事故談話記錄表，而查知受處分人有「駕車行
    經有燈光號誌管制之交岔路口闖紅燈」之事實，而逕行掣單
    舉發，受處分人於98年3月16日應到案日期後之100年3月2日
    始提出申訴，惟原處分機關前認受處分人有上開違規行為，
    已於100年2月25日依道路交通管理處罰條例第53條第1 項及
    違反道路交通管理事件統一裁罰基準表之規定，裁處受處分
    人新台幣（下同）4000元罰鍰，並依同條例第63條第1項第3
    款（裁決書漏載第3款）規定記違規點數3點。受處分人不服
    聲明異議，原審經調查後，認受處分人確有「闖紅燈」之違
    規，而裁定駁回其異議之聲明。
二、本件抗告意旨略以：當時因施工圍籬所致車禍，請施工單位
    負責，要求國賠云云。
三、經查：受處分人上開時、地闖紅燈，因而肇事乙節，業據受
    處分人於警詢中坦承不諱，核與證人即交通事故之他造龔祐
    於警詢談話紀錄證述之情節相符，並有新北市政府警察局新
    莊分局100年3月11日、同年4月21日新北警新交字第1000013
    481、1000021269 號函暨檢附之道路交通事故調查報告表、
    道路交通事故現場草圖、道路交通事故調查報告表(一)(二)、道
    路交通事故肇事人自首情形紀錄表、現場暨肇事車輛車損等
    照片11張在卷可稽，應堪認定。而依受處分人於警詢時供稱
    ：肇事口有號誌燈，我的行向是紅燈，肇事地的標線清楚等
    語（見原審卷第31頁），再觀諸卷附道路交通事故現場草圖
    、及現場照片編號03、04、05所示（見原審卷第14、15頁）
    ，受處分人行車方向之路口，該行車管制號誌（即紅綠燈）
    共設有3 處，且無遭上端網狀鏤空之圍籬遮蔽視線之情形，
    則受處分人所抗告：因施工圍籬所致車禍云云，即非可採。
    此外，受處分人乃係於100 年3月2日始提出申訴，而未於應
    到案日期98年3 月16日前至指定處所聽候裁決且繳納罰鍰或
    陳述意見，顯已逾60日以上，亦有舉發通知書、送達證書、
    申訴狀影本各1紙附卷可稽（見原審卷第7、10、13頁），原
    裁定基此因認原處分並無不當，而駁回其聲明異議，經核並
    無違誤。是本件抗告，為無理由，應予駁回。至受處分人欲
    申請國賠，非道路交通事件之異議程序所得處理，應另循國
    家賠償法規定之程序辦理。
四、據上論結，應依道路交通事件處理辦法第25條，刑事訴訟法
    第412條，裁定如主文。
中    華    民    國   100    年    6     月    28    日
                  刑事第二十二庭審判長法  官  郭雅美
                                      法  官  李麗珠
                                      法  官  洪于智
以上正本證明與原本無異。
不得再抗告。
                                      書記官  強梅芳
中    華    民    國   100    年    6     月    28    日